臺灣屏東地方法院刑事判決　　　　　　 96年度訴緝更字第1號
公　訴　人　臺灣屏東地方法院檢察署檢察官
被　　　告　乙○○
指定辯護人　本院公設辯護人　張宏惠
上列被告因殺人未遂案件，經檢察官提起公訴（92年度偵字第36
13號），經本院95年度訴緝字第49號判決不受理，嗣由臺灣高等
法院高雄分院96年度上訴字第463 號判決發回更審，本院判決如
下：
    主  文
乙○○連續殺人未遂，處有期徒刑伍年陸月。扣案之水果刀壹支
沒收。
    事  實
一、乙○○、柯延順、陳清俊、孫進興等人均住居於屏東縣枋寮
    鄉，平時會至屏東縣枋寮鄉地○村○○路「枋寮鄉天時、地
    利、人和村辦公室」旁之空地飲酒、飲茶、聊天、唱歌。於
    民國92年7 月13日15時許，乙○○、柯延順、陳清俊、孫進
    興等4 人在上開村辦室旁之空地飲酒、唱歌、聊天。席間，
    乙○○與孫進興因細故發生紛爭，柯延順、陳清俊2 人見狀
    ，遂出面勸解乙○○、孫進興，經孫進興當面向乙○○道歉
    後，乙○○、孫進興2 人即各自離去，柯延順、陳清俊則繼
    續留在該處唱歌。迨乙○○步行至附近之土地公廟，欲騎乘
    停放在該處之自行車返家時，因見該自行車置物籃內放有其
    所有之水果刀1 支，詎其明知該刀刀刃尖銳、刀刃長約12公
    分（全刀長約22公分），倘持刀刺向人體腹部要害，即有致
    命危險，竟基於殺人之犯意，持刀返回現場，趁陳清俊飲酒
    而未注意周遭之際，迅速以左手摟住坐在石桌處之陳清俊肩
    膀，說「刺給你死」等語，再以右手持刀接續朝陳清俊腹部
    猛力刺入2 刀，而於乙○○接續向陳清俊腹部刺第3 刀時，
    因陳清俊出手抓住乙○○持刀之手，乙○○始未能用力刺入
    陳清俊腹部，而僅劃傷陳清俊腹部表皮，惟陳清俊腹部因遭
    乙○○猛力刺入2 刀，而受有上腹部、右腹部2 道深度穿刺
    傷、小腸多處破裂併腹膜炎、右側十二指腸、下動脈破裂併
    大量出血、右後側腹膜腔血腫等穿刺傷。是時，柯延順正坐
    在陳清俊對面，見狀即說：「老大，你怎麼真的把他刺下去
    」等語，惟乙○○聽聞後，竟承上開殺人犯意，旋即繞過石
    桌衝向柯延順，並持刀刺向柯延順，幸經柯延順轉身閃避，
    始僅刺中柯延順中左腰，造成柯延順受有中左腰5 乘1 乘2
    公分之穿刺傷，是時，乙○○欲再向前攻擊柯延順時，幸經
    在場之人擁上前並將乙○○壓倒，始將乙○○制服，而陳清
    俊、柯延順2 人經即時送醫治療，始均能倖免於難。嗣於同
    日16時30分許，警方據報前來，經在場民眾告知係乙○○持
    刀殺人，乃將乙○○逮捕，並扣得上開水果刀1 支，始知上
    情。
二、案經屏東縣警察局枋寮分局報請臺灣屏東地方法院檢察署檢
    察官偵查起訴。
    理  由
壹、程序方面：
一、證人柯延順之警詢筆錄，具證據能力：
    按被告以外之人（包括證人、鑑定人、告訴人、被害人及共
    同被告等）於審判外之陳述雖不符前4 條之規定，而經當事
    人於審判程序同意作為證據，法院審酌該言詞陳述或書面陳
    述作成時之情況，認為適當者，亦得為證據，刑事訴訟法第
    159 條之5 定有明文。立法意旨在於傳聞證據未經當事人之
    反對詰問予以核實，原則上先予排除。惟若當事人已放棄反
    對詰問權，於審判程序中表明同意該等傳聞證據可作為證據
    ，基於尊重當事人對傳聞證據之處分權，及證據資料愈豐富
    ，愈有助於真實發見之理念，且強化言詞辯論主義，使訴訟
    程序得以順暢進行，上開傳聞證據亦具有證據能力。本件證
    人柯延順固曾於警詢中為陳述，其性質雖屬傳聞證據，且查
    無符合刑事訴訟法第159 條之1 至之4 條之情形，惟檢察官
    、被告及辯護人於本院準備程序及審理程序中，均明示同意
    具證據能力，本院審酌上開筆錄作成時，較無人情施壓或干
    擾，亦無不當取供之情形，認為以之作為本案之證據亦屬適
    當，是認證人柯延順於警詢中之證詞，具有證據能力。
二、證人陳清俊、孫進興之偵查筆錄，均具證據能力：
    按被告以外之人於偵查中向檢察官所為陳述，除顯有不可信
    之情況者外，得為證據，刑事訴訟法第159條之1第2 項定有
    明文。偵查中對被告以外之人（包括證人、鑑定人、告訴人
    、被害人及共同被告等）所為之偵查筆錄，或被告以外之人
    向檢察官所提之書面陳述，性質上均屬傳聞證據。惟現階段
    刑事訴訟法規定檢察官代表國家偵查犯罪、實施公訴，依法
    其有訊問被告、證人及鑑定人之權，證人、鑑定人且須具結
    ，而實務運作時，檢察官偵查中向被告以外之人所取得之陳
    述，原則上均能遵守法律規定，不致違法取供，其可信度極
    高，職是，被告以外之人前於偵查中已具結而為證述，除反
    對該項供述得具有證據能力之一方，已釋明「顯有不可信之
    情況」之理由外，不宜遽指該證人於偵查中之陳述不具證據
    能力。查本件證人陳清俊、孫進興於檢察官偵查中經具結後
    所為之陳述，其等未曾提及檢察官在偵查時有不法取供之情
    形，被告、辯護人亦未曾釋明上開供述有何顯不可信之情況
    ，依上說明，其等於偵查中之證言自均具有證據能力。
三、卷附枋寮醫院病歷及診斷證明書，均具證據能力：
    查本件枋寮醫院病歷及診斷證明書，雖均係被告以外之人於
    審判外所為之書面陳述，而均屬傳聞證據。然該病歷之製作
    ，係醫護人員於例行性之醫療過程中所須製作之紀錄文書，
    且無不可信之情況，故依刑事訴訟法第159 條之4 第2 款「
    除顯有不可信之情況外，從事業務之人於業務上或通常業務
    過程所須製作之紀錄文書、證明文書」之規定，自得為證據
    。至該診斷證明書，業經法院審理時予以提示並告以要旨，
    且各經檢察官、辯護人及被告等人表示意見，當事人或辯護
    人已知上述筆錄乃傳聞證據，且均未於言詞辯論終結前對該
    等書面資料內容異議，而經本院審酌該書面陳述作成之情況
    ，亦未見有何不適當之情形，是依刑事訴訟法第159 條之5
    第1 項之規定，自具有證據能力。
貳、實體方面：
一、訊據被告乙○○固坦承於上開時、地，持刀刺傷證人即被害
    人陳清俊、柯延順2 人，惟矢口否認有何殺人犯行，辯稱：
    我只是要教訓證人陳清俊、柯延順，並無殺害他們之意思云
    云。經查：
(一)、上開事實，迭據證人即被害人柯延順於警詢證稱：「乙○○
    持刀先殺陳清俊，我只知乙○○持刀朝陳清俊正面刺中，傷
    勢嚴重，可能在肚子部位，我問乙○○為何要殺人，乙○○
    不分青紅皂白就朝我身上正面猛刺過來，我反應躲避不及，
    就被刺中在後腰部等語（見警卷第6 頁反面、第7 頁）；復
    於偵查中具結證稱：「我和陳清俊勸乙○○、孫進興離開後
    ，繼續留在該處，直到陳清俊被乙○○刺後，我才發覺乙○
    ○持刀刺陳清俊，我有對乙○○說你真的刺他，乙○○就轉
    刺我；我當時是從椅子上要起來，也被他刺到我的左後腰，
    他如何刺陳清俊我不知道，我有看到乙○○用手搭在陳清俊
    脖子上，手持水果刀往他的肚子刺2 刀」等語（見偵卷第21
    頁、第51頁」；再於本院前審審理時具結證稱：「那天我看
    到被告拿刀刺陳清俊，我看到的時候，說『老大，你怎麼真
    的把他刺下去』，被告就拿刀過來刺我，我看被告抓狂的樣
    子就跑過來了，被告一聽我說完，就繞過桌子衝過來，我看
    到被告繞過桌子衝過來，我就趕快轉身要跑，所以讓被告刺
    到左後腰，我馬上要拿起身旁的躺椅要打被告，但腳沒力，
    沒有拿起，但被告被其他人打倒；我一開始不知道刀子插在
    我身上，我倒地時，才發現刀子從我身上掉下來，這點我是
    確定的，至於被告為什麼刺我之後沒有將刀子拔起來，我不
    知道，也有可能是被旁邊的人打到他的手才離開刀子」等語
    綦詳（見本院92年度訴字第730 號卷【下稱本院卷一】第49
    頁至第51頁、第53頁至第54頁）、證人即被害人陳清俊於偵
    查中具結證稱：「我約於92年7 月13日下午3 點到那邊的，
    當時有很多人在那邊，該處柯延順有放置卡拉OK供人唱歌，
    很多老人都會去該處休息，當時我坐在石桌左側，柯延順坐
    在我對面即石桌右側，乙○○當時正與孫進興在吵架，我就
    去勸雙方不要吵架，雙方就離開了，我回去坐原位，過了約
    15分鐘，乙○○就用手將我脖子拉住，說『老兄我要刺死你
    』，另一手就用刀子在我的肚子刺了2 下，柯延順有來制止
    ，結果乙○○又拿刀刺柯延順；柯延順有向乙○○說『你真
    的刺他』，乙○○轉刺柯延順」等語（見偵卷第26頁至第27
    頁、第51頁）；復於本院前審審理時具結證稱：「案發時，
    被告跟孫進興先發生口角，我看被告比較醉，我叫孫進興讓
    他一下，他們2 人要吵架要打起來，我將他們拉開，拉開之
    後孫進興就離開了，被告也跟著離開了，那時候我跟柯延順
    在旁邊坐，被告從後面過來，用左手摟住我的肩膀，右手持
    刀刺我的腹部，我聽到柯延順說，也沒有怎麼樣，你怎麼刺
    他，之後，被他刺了之後，我人倒地；被告刺我1 刀淺，淺
    的只有破皮，2 刀深，共3 刀，被告刺我的時候，有說要『
    刺給你死』；破皮的那1 刀是在肚臍正下方10公分處，因為
    被告刺向我的時候，我用我的手抓住被告的手，這是第3 刀
    ；被告刺完我之後，就繞過石桌去刺柯延順，被告刺柯延順
    之後，有很多人去拉被告，在其他人要將被告拉開的過程中
    ，被告有抗拒，有繼續要衝向柯延順」等語明確（見本院卷
    一第41頁至第43頁、第47頁至第48頁），並據證人即與被告
    發生爭吵之孫進興於偵查中具結證稱：「是之前我與乙○○
    在吵架，陳清俊來勸架，後來我跟乙○○道歉，我們就離開
    了，之後就我不知道發生了何事」等語（見偵卷第27頁），
    再參以被告於警詢、偵查中及本院（含前審）審理時均自承
    ：我有拿放在腳踏車置物籃內之水果刺傷被害人柯延順、陳
    清俊2 人等語不諱（見警卷第1 頁反面、偵卷第5 頁、第18
    頁、第51頁、本院96年度訴緝更字第1 號卷【下稱本院卷二
    】第28頁反面、第41頁、第44頁）。此外，復有水果刀1 把
    扣案及枋寮醫院急診病歷資料1 件、枋寮醫院住院病歷資料
    1 件、枋寮醫院診斷證明書2 件、查獲及現場照片11幀在卷
    可證，足認證人柯延順、陳清俊上開證述，與事實相符，均
    可憑採。本件確係因被告不滿證人陳清俊、柯延順之勸架行
    為，而於離開後復持刀返回案發現場行刺證人陳清俊、柯延
    順2 人，造成證人陳清俊、柯延順受有傷害之結果無訛。
(二)、按刑法上殺人與傷害罪之區別，應以加害人有無殺意為斷，
    以戕害他人生命之故意，著手於刺殺之實行而未發生死亡之
    結果，為殺人未遂；倘無使人喪失生命之故意，僅在使其身
    體、健康受到傷害，則為傷害罪，二罪皆發生傷害之結果，
    祗其主觀犯意及身體傷害程度不同而已。被害人所受傷害之
    程度及部位，固不能據為認定有無殺人犯意之唯一標準，但
    被害人所受傷害之程度、部位，及加害人之下手情形如何，
    於審究犯意方面，仍不失為重要參考（最高法院20年非字第
    104 號判例、87年度臺上字第4494號判決要旨參考）。又按
    殺人未遂與傷害之區別，應以實施加害時，有無殺意為斷，
    不能因與被害人無深仇大恨，即認無殺人之故意；被害人所
    受之傷害程度，雖不能據為認定有無殺意之唯一標準，但加
    害人之下手情形如何，於審究犯意方面，仍不失為重要參考
    資料；至其殺意之有無，雖不以兇器之種類及傷痕之多少等
    ，為絕對之認定標準，但加害人下手之部位、用力之程度，
    仍非不可藉為判斷有無殺意之心證依據（最高法院74年度臺
    上字第6585號、84年度臺上字第3179號、87年度臺上字第31
    23號判決要旨參照）。查扣案之水果刀經檢察官於92年10月
    13日進行勘驗，結果為：一、刀刃長度為12公分、刀刃為三
    角形、刀刃口均有血跡。二、刀柄長度為10.5公分、刀柄為
    木製間夾有鐵片等情，有勘驗筆錄1 件及勘驗照片2 幀在卷
    可稽（見偵卷第62頁）。而依上開水果刀勘驗照片觀之，該
    刀刃前端業經磨成細尖狀，當至為尖銳，應無疑義；而參以
    被告於偵查中及本院審理時自承：扣案之水果刀係放在腳踏
    車之菜籃裡面，我拿放在腳踏車籃子裡的水果刀刺他們等語
    （見本院卷二第44頁、偵卷第18頁），足見被告確係持扣案
    水果刀行兇無訛。茲以人體之頭部、腹部、腰部等均為人體
    重要部位，且屬極為脆弱之部位，如持刀刺殺此等部位，當
    有致死之虞，此為眾所週知之事，然被告竟持此尖銳之水果
    刀連續刺殺證人陳清俊腹部3 刀，致證人陳清俊受有上腹部
    、右腹部二道深度穿刺傷，小腸多處破裂併腹膜炎、右側十
    二指腸、下動脈破裂併大量出血、右後側腹膜腔血腫等穿刺
    傷，顯見被告當時下手之重。再觀之被告於刺殺證人陳清俊
    之際，係先以手摟住證人陳清俊肩膀，以確保證人陳清俊無
    法掙脫逃逸，再持刀連刺證人陳清俊之腹部3 刀，直至證人
    柯延順出言制止及遭證人陳清俊抓住持刀之手後方休。至證
    人柯延順雖僅遭被告刺殺1 刀，造成左腰5 乘1 乘2 公分之
    傷害，然此係因證人柯延順及時閃避，始未肇致嚴重之傷情
    ，況觀以被告持刀刺殺證人柯延順後，雖遭在場之人出手制
    止，然是時被告仍加以抗拒並欲再度衝向柯延順，嗣係因被
    告遭旁人制伏壓倒，始無法繼續攻擊證人柯延順等情，已如
    前述，依此，均足認被告當時係執意要刺殺證人陳清俊、柯
    延順2 人無疑。況參酌被告當時呈現抓狂之姿，並口出要刺
    死證人陳清俊之語等情，業據證人柯延順、陳清俊證述明確
    ，已如前述，而被告於偵查中亦供承：「我當時想騎車回去
    ，但是想起被他們打我很不甘心，我就拿我放在腳踏車籃子
    裡的水果刀回去刺他們」等語（見偵卷第18頁），均堪認被
    告下手當時怒氣熾盛，當無輕饒之可能。是以，本件依被告
    刺殺行為之過程及下手之力道、造成之傷勢等情觀之，俱足
    認定被告當時確有殺人之故意甚明。辯護人徒以被告與證人
    陳清俊、柯延順間平日互動良好，並無重大仇怨糾葛及未繼
    續持刀追殺等情，抗辯被告並無殺人之犯意云云，尚屬無據
    ，不可遽採。至被告雖另辯稱：我是因喝酒意識不清，始會
    持刀刺傷證人陳清俊、柯延順云云。然據證人即承辦警員曾
    盛才於本院前審審理時具結證稱：被告製作筆錄時意識清楚
    ，我到現場時，被告意識應該還清楚，因為我跟被告有交談
    幾句，被告意識還清楚」等語明確（見本院卷一第81頁），
    再參以被告猶可於離去後復行返回現場，並針對勸架之證人
    陳清俊、柯延順2 人行兇無誤，益證被告當時雖有飲酒，然
    尚未達意識不清之程度甚明，是被告此部分辯解，亦與事實
    不合，不足採信。
(三)、綜上所述，本件事證明確，被告犯行已堪認定。
二、核被告所為，係犯刑法第271 條第2 項、第1 項之殺人未遂
    罪。又被告行為後，94年2 月2 日修正公布之刑法，業於95
    年7 月1 日施行（下稱修正後刑法），而修正後刑法並將連
    續犯之規定予以刪除，則被告之犯行，因行為後新法業已刪
    除連續犯之規定，此刪除雖非犯罪構成要件之變更，但顯已
    影響行為人刑罰之法律效果，自屬法律有變更，依刑法第2
    條第1 項規定，比較新、舊法結果，仍應適用較有利於被告
    之行為時法律舊法論以連續犯（最高法院95年第8 次刑事庭
    會議決議參照）。被告先後2 次殺人犯行，時間緊接，觸犯
    構成要件相同之罪名，顯係基於概括犯意反覆為之，為連續
    犯，依修正前刑法第56條之規定，應從重論以殺人罪1 罪，
    並就法定本刑有期徒刑部分加重其刑，至於法定本刑為死刑
    、無期徒刑部分，則依法不得加重。又被告已著手於殺人行
    為之實行而尚未發生死亡之結果，為未遂犯。又刑法第25條
    第1 項關於「已著手於犯罪行為之實行而不遂者，為未遂犯
    」之規定並未修正，而同條第2 項於修正前規定「未遂犯之
    處罰，以有特別規定者，為限」，修正後規定「未遂犯之處
    罰，以有特別規定者為限，並得按既遂犯之刑減輕之」，另
    刑法第26條修正前規定「未遂犯之處罰，得按既遂犯之刑減
    輕之。但其行為不能發生犯罪之結果，又無危險者，減輕或
    免除其刑」，修正後則規定「行為不能發生犯罪之結果，又
    無危險者，不罰」，將原不能未遂犯改採為不罰以外，僅將
    原第26條前段一般未遂犯之處罰效果，移列為第25條第2 項
    後段。而本件被告已著手殺害被害人，雖未致被害人於死結
    果，並非不能未遂，是不論依修正前刑法第25條、第26條未
    遂犯之規定或修正後刑法第25條之規定，均為一般未遂犯，
    自不生新、舊法比較之問題，應逕依修正後刑法第25條第1
    項規定論以未遂犯，並依同條第2 項規定減輕其刑。又修正
    前刑法第64條第2 項原規定：「死刑減輕者，為無期徒刑，
    或15年以下12年以上有期徒刑」；修正後為：「死刑減輕者
    ，為無期徒刑」，修正前同法第65條第2 項原規定：「無期
    徒刑減輕者，為7 年以上有期徒刑」，修正後為：「無期徒
    刑減輕者，為20年以下15年以上有期徒刑」，應以修正前刑
    法對被告有利。修正前刑法第67條規定「有期徒刑加減者，
    其最高度及最低度同加減之」、第68條規定「拘役或罰金加
    減者，僅加減其最高度」，而修正後刑法第67條則規定「有
    期徒刑或罰金加減者，其最高度及最低度同加減之」、第68
    條則規定「拘役加減者，僅加減其最高度」，是依修正後之
    規定，行為人將受較修正前為低之罰金刑，比較新、舊法結
    果，顯以修正後刑法規定較為有利，依刑法第2 條第1 項前
    段規定，應適用修正前刑法之規定處斷。
三、再刑法第62條所定自首減刑係以對於未發覺之犯罪，在有偵
    查犯罪職權之公務員知悉犯罪事實及犯人之前，向職司犯罪
    偵查之公務員坦承犯行，並接受法院之裁判而言（最高法院
    93年度臺上字第607 號判決參照）。被告雖辯稱：當時我與
    警方擦身而過，是自行到派出所報案云云，然本件係警方據
    報後前往現場將被告帶回派出所偵辦之情，業據被告於警詢
    時供稱：「我持刀殺人，警察到現場發現我身上有血跡，並
    詢問我是否有殺人，我說有殺人而被警方帶案處理；我還沒
    有報案警察就來了」等語明確（見警卷第1 頁反面至第2 頁
    ），核與證人丙○○於本院審理時具結證稱：「當天係接獲
    報案說有人拿刀殺人，到達現場時，圍觀的人說是『乙○○
    』殺的，再進去就看到被告手上、身上都有血跡，我問被告
    是否叫『乙○○』，被告說是，再問被告是否有殺被害人，
    被告說是」等語（見本院卷二第51頁）；證人即案發當時值
    班員警甲○○於本院審理時具結證述：「當時有人跑到派出
    所報案，是附近民眾到派出所報案，不是被告自己到派出所
    報案，報案的人身上、衣服沒有血跡，我有印象被告進去派
    出所時身上有血跡」等語大致相符（見本院卷第64頁反面至
    第65頁）。依此，被告當時身上既染有血跡，而前往派出所
    報案之人身上、衣服卻均未沾染血跡，足見被告並非前往報
    案之人，應無疑義，本件警方顯係在查獲被告前即已因附近
    圍觀民眾告知，而知悉被告係持刀刺殺被害人陳清俊、柯延
    順之人無訛。至證人陳清俊雖曾於本院前審審理時具結證述
    ：「被告刺完之後，被人隔開以後，就自行到派出所」等語
    ，惟詰之證人陳清俊何以知悉被告到派出所，則證稱：「我
    沒有看到，是別人說的」等語（見本院卷一第43頁），是證
    人陳清俊對被告是否自行至派出所投案一節，既未親身見聞
    ，復與前開證人丙○○、甲○○之證述不符，則證人陳清俊
    證稱：被告係自行到派出所云云，尚不能遽採為被告有利之
    證明。是以，被告辯稱：其係自行前往派出所自首云云，顯
    與事實相違，不足採信。是本件核與刑法第62條規定之自首
    要件不合，當無減輕被告刑責之餘地。
四、至辯護人雖請求依刑法第59條規定酌減其刑，惟按刑法第59
    條之得酌量減輕其刑者，固為法院依法得自由裁量之事項，
    然非漫無限制，必須犯罪另有特殊之原因與環境等情，而在
    客觀上足以引起一般同情，認為即予宣告法定最低度刑期猶
    嫌過重者，始有其適用；至於犯罪之動機、犯罪之手段或犯
    罪後之態度等情狀，僅可為法定刑內從輕科刑之標準，不得
    據為酌量減輕之理由（最高法院88年度臺上字第6683號、91
    年度臺上字第733 號判決參照）。觀諸本案導因於被告不滿
    證人陳清俊、柯延順之勸架行為，且被告離去後，未能平復
    心情，竟再度持刀返回現場，趁證人陳清俊不及注意之際，
    持刀刺殺證人陳清俊，並於證人柯延順出言制止時，猶未放
    棄殺人之犯意，反而持刀再刺向證人柯延順，是依本件被告
    犯罪之情節，於客觀上尚無足以引起人同情之顯可憫恕情形
    ，核尚與刑法第59條之規定有間。是辯護人上開請求，尚屬
    無據。
五、爰審酌被告與證人陳清俊、柯延順原為同鄉好友，僅因細故
    即起意持刀行兇，且不顧在場旁人之制止，猶持刀連續刺殺
    證人陳清俊、柯延順，幸未造成證人陳清俊、柯延順死亡之
    結果，所生之危害非輕，惟念其犯後迅與證人陳清俊、柯延
    順達成民事和解，取得證人陳清俊、柯延順之原諒，並兼衡
    被告素行尚佳、年近70歲，年事已高、未受基本教育，智識
    程度尚低、家庭經濟小康，生活狀況尚可等一切情狀，量處
    如主文所示之刑。又扣案之水果刀1 支，係被告所有供其犯
    本件殺人案件所用之物，業據其供明在卷，併依刑法第38條
    第1 項第2 款規定，宣告沒收。
據上論斷，應依刑事訴訟法第299 條第1 項前段，刑法第2 條第
1 項前段、第56條（修正前）、第271 條第2 項、第1 項、第25
條第2 項、第38條第1 項第2 款，判決如主文。
本案經檢察官許英輝到庭執行職務。
中　　華　　民　　國　　96　　年　　9 　　月　　28　　日
                  刑事第二庭    審判長  法  官 黃國永
                                        法  官 陳海寧
                                        法  官 蘇碧珠
以上正本證明與原本無異。
如不服本判決應於收受本判決送達後10日內向本院提出上訴書狀
，其未敘述上訴理由者，並得於提起上訴後10日內向本院補提理
由書狀（均須按他造當事人之人數附繕本）「切勿逕送上級法院
」
中　　華　　民　　國　　96　　年　　9 　　月　　28　　日
                                        書記官 賀燕花
附錄本案論罪科刑法條
刑法第271條：
殺人者，處死刑、無期徒刑或 10 年以上有期徒刑。
前項之未遂犯罰之。
預備犯第 1 項之罪者，處 2 年以下有期徒刑。
